Minutes et répertoires du notaire Auguste DESPREZ, 15 avril 1812 - 18 mai 1866 (étude I)
Archives nationales
- Minutes de Auguste DESPREZ, 1730 - 17 mai 1866; MC/ET/I/727 - MC/ET/I/1228
  - Minutes. 1853, décembre, décembre 1853; MC/ET/I/1108
    - Procuration par Ambroisine Marie Gallien, veuve de Louis Isidore Choiselat, Marie Isidore Charles Choiselat, propriétaire, demeurant 34, rue Cassette, Honoré Louis Emmanuel Boulanger, directeur de l'enregistrement de Melun, et Marie Ambroisine Cécile Choiselat, son épouse, demeurant à Melun, J
      De l'image fixe à l'image animée (1820-1910), documents du Minutier central des notaires de Paris relatifs à l'histoire des photographes et de la photographie, par Marc Durand, Paris, Archives nationales, 2013 (sous presse), notice n° 1027 (version dématérialisée de l'instrument de recherche, les notices biographiques et compléments de descriptions d'actes ne se trouvent que sur la version papier de l'ouvrage, voir contexte dans le Plan d’orientation général - Notaires de Paris, guides thématiques du Minutier).
      Cassette (rue); Melun (Seine-et-Marne); Tours (Indre-et-Loire); Choiselat, Louis Isidore; Gallien, Ambroisine Marie; Choiselat, Marie Isidore Charles; Choiselat, Marie Ambroisine Cécile; Choiselat, Marie Antoinette Louise Aimée; Choiselat, Marie Ange Zoé; Boulanger, Honoré Louis Emmanuel; Lafont, Jacques Émile; Ratel, Frédéric Patrice Clément Marie Stanislas; Certes, François Adolphe; Certes, Marie Louis Adolphe Adrien
  - Minutes. 1854, janvier, janvier 1854; MC/ET/I/1109
  - Minutes. 1854, février, février 1854; MC/ET/I/1110
  - Minutes. 1854, mars, mars 1854; MC/ET/I/1111
  - Minutes. 1854, avril - 1854, mai, avril 1854 - mai 1854; MC/ET/I/1112
  - Minutes. 1854, juin, juin 1854; MC/ET/I/1113
    - Reconnaissance d'enfant naturel par Auguste Pierre Justin Blin, contrôleur des contributions directes à Chartres (Eure-et-Loir), demeurant 1, impasse de la Moutonnerie à Chartres, en la personne d'Auguste Pierre Halgrain., 16 juin 1854; MC/ET/I/1113
      De l'image fixe à l'image animée (1820-1910), documents du Minutier central des notaires de Paris relatifs à l'histoire des photographes et de la photographie, par Marc Durand, Paris, Archives nationales, 2013 (sous presse), notice n° 514 (version dématérialisée de l'instrument de recherche, les notices biographiques et compléments de descriptions d'actes ne se trouvent que sur la version papier de l'ouvrage, voir contexte dans le Plan d’orientation général - Notaires de Paris, guides thématiques du Minutier).
      Chartres (Eure-et-Loir); Blin, Auguste Pierre Justin; Halgrain, Auguste Pierre
  - Minutes. 1854, juillet, juillet 1854; MC/ET/I/1114
  - Minutes. 1854, août, août 1854; MC/ET/I/1115
  - Minutes. 1854, septembre - 1854, octobre, septembre 1854 - octobre 1854; MC/ET/I/1116
    - Vente par les héritiers de Louis Isidore Choiselat, à André Jean Marie Hamon, curé de la paroisse de Saint-Sulpice, d'une maison comprenant plusieurs bâtiments, située 7, impasse Royer-Collard, pour la somme principale de 105 000 francs., 25 octobre 1854; MC/ET/I/1116
      1854, 8 mai - 1855, 12 janvier 17 février 23 mars 7 et 14 avril 3 octobre Quittances. 1857, 7 avril Ratification de la vente. 1862, 6 novembre Quittance pour solde.
      De l'image fixe à l'image animée (1820-1910), documents du Minutier central des notaires de Paris relatifs à l'histoire des photographes et de la photographie, par Marc Durand, Paris, Archives nationales, 2013 (sous presse), notice n° 1028 (version dématérialisée de l'instrument de recherche, les notices biographiques et compléments de descriptions d'actes ne se trouvent que sur la version papier de l'ouvrage, voir contexte dans le Plan d’orientation général - Notaires de Paris, guides thématiques du Minutier).
      Royer-Collard (impasse); Choiselat, Louis Isidore; Gallien, Ambroisine Marie; Choiselat, Marie Isidore Charles; Choiselat, Marie Ambroisine Cécile; Choiselat, Marie Antoinette Louise Aimée; Choiselat, Marie Ange Zoé; Boulanger, Honoré Louis Emmanuel; Lafont, Jacques Émile; Ratel, Frédéric Patrice Clément Marie Stanislas; Certes, François Adolphe; Certes, Marie Louis Adolphe Adrien; Hamon, André Jean Marie
  - Minutes. 1854, novembre, novembre 1854; MC/ET/I/1117
  - Minutes. 1854, décembre, décembre 1854; MC/ET/I/1118
  - Minutes. 1855, janvier - 1855, février, janvier 1855 - février 1855; MC/ET/I/1119
    - Transfert d'hypothèque par les héritiers de Louis Isidore Choiselat, au profit de Jean Louis Letroquer, rentier, et Marie Denise Dardenne, son épouse, demeurant 41, rue Neuve., 2 janvier 1855; MC/ET/I/1119
      De l'image fixe à l'image animée (1820-1910), documents du Minutier central des notaires de Paris relatifs à l'histoire des photographes et de la photographie, par Marc Durand, Paris, Archives nationales, 2013 (sous presse), notice n° 1029 (version dématérialisée de l'instrument de recherche, les notices biographiques et compléments de descriptions d'actes ne se trouvent que sur la version papier de l'ouvrage, voir contexte dans le Plan d’orientation général - Notaires de Paris, guides thématiques du Minutier).
      Neuve (rue); Choiselat, Louis Isidore; Gallien, Ambroisine Marie; Choiselat, Marie Isidore Charles; Choiselat, Marie Ambroisine Cécile; Choiselat, Marie Antoinette Louise Aimée; Choiselat, Marie Ange Zoé; Boulanger, Honoré Louis Emmanuel; Lafont, Jacques Émile; Ratel, Frédéric Patrice Clément Marie Stanislas; Certes, François Adolphe; Certes, Marie Louis Adolphe Adrien; Letroquer, Jean Louis; Dardenne, Marie Denise
    - Procès verbal d'enchères pour parvenir à adjudication d'un terrain appartenant à l'administration générale de l'Assistance publique, rue Fortin. A la suite, du 16 janvier 1855, adjudication au profit Jules Charles Emmanuel Mercier Dupaty, rue Richer, n° 41., 4 janvier 1855 - 16 janvier 1855; MC/ET/I/1119
      Plan
      Fortin (rue); Richer (rue); Mercier-Dupaty, Jules Charles Emmanuel
  - Minutes. 1855, mars, mars 1855; MC/ET/I/1120
  - Minutes. 1855, avril, avril 1855; MC/ET/I/1121
  - Minutes. 1855, mai, mai 1855; MC/ET/I/1122
  - Minutes. 1855, juin, juin 1855; MC/ET/I/1123
  - Minutes. 1855, juillet, juillet 1855; MC/ET/I/1124
  - Minutes. 1855, août - 1855, septembre, août 1855 - septembre 1855; MC/ET/I/1125
  - Minutes. 1855, octobre - 1855, novembre, octobre 1855 - novembre 1855; MC/ET/I/1126
  - Minutes. 1855, décembre, décembre 1855; MC/ET/I/1127
  - Minutes. 1856, janvier, janvier 1856; MC/ET/I/1128
  - Minutes. 1856, février, février 1856; MC/ET/I/1129
  - Minutes. 1856, mars, mars 1856; MC/ET/I/1130
  - Minutes. 1856, avril, avril 1856; MC/ET/I/1131
    - Procès verbal d'enchères pour parvenir à la vente d'un terrain à l'angle de la rue Fortin et de la rue de Ponthieu appartenant à ladministration de l'assistance publique., 29 avril 1856; MC/ET/I/1131
      Fortin (rue); Ponthieu (rue de)
    - Cahier des charges en préparation de l'adjudication du 13 mai 1856 d'un terrain situé à l'angle de la rue Foetin et de la rue de Ponthieu par l'Assistance publique en faveur de César Auguste Marguerite, 29 avril 1856; MC/ET/I/1131
      cahier des charges; Fortin (rue); Ponthieu (rue de); Marguerite, César Auguste
  - Minutes. 1856, mai, mai 1856; MC/ET/I/1132; Document détérioré.
  - Minutes. 1856, juin, juin 1856; MC/ET/I/1133
  - Minutes. 1856, juillet, juillet 1856; MC/ET/I/1134
  - Minutes. 1856, août, août 1856; MC/ET/I/1135
  - Minutes. 1856, septembre, septembre 1856; MC/ET/I/1136
    - Vente par la Ville de Paris, représentée par Georges Eugène baron Haussmann demeurant en l’hôtel de la préfecture de la Seine, à l’Assistance Publique, rue Neuve Notre Dame, n° 2, d’un terrain boulevard de Sébastopol., 5 septembre 1856; MC/ET/I/1136
      Une copie numérique de l’acte est conservée dans le service.
      Cet acte contient un plan.
      Acte à la suite: dépôt par Henri Jean-Baptiste Davenne, officier de la Légion d’honneur, directeur de l’administration générale de l’Assistance Publique du décret d’autorisation relatif à la dite vente, 19 février 1857.
      Date de création de la notice: 2014 (T. Boudignon)
      Haussmann, Georges Eugène (1809-1891); Hôtel de Ville; Neuve-Notre-Dame (rue); Davenne, Henri Jean-Baptiste; Sébastopol (boulevard de); administrateur
  - Minutes. 1856, octobre, octobre 1856; MC/ET/I/1137
  - Minutes. 1856, novembre - 1856, décembre, novembre 1856 - décembre 1856; MC/ET/I/1138
  - Minutes. 1857, janvier - 1857, février, janvier 1857 - février 1857; MC/ET/I/1139
  - Minutes. 1857, mars, mars 1857; MC/ET/I/1140
  - Minutes. 1857, avril, avril 1857; MC/ET/I/1141
  - Minutes. 1857, mai - 1857, juin, mai 1857 - juin 1857; MC/ET/I/1142
  - Minutes. 1857, juillet, juillet 1857; MC/ET/I/1143
  - Minutes. 1857, août, août 1857; MC/ET/I/1144
  - Minutes. 1857, septembre - 1857, octobre, septembre 1857 - octobre 1857; MC/ET/I/1145
  - Minutes. 1857, novembre - 1857, décembre, novembre 1857 - décembre 1857; MC/ET/I/1146
  - Minutes. 1858, janvier, janvier 1858; MC/ET/I/1147
  - Minutes. 1858, février, février 1858; MC/ET/I/1148
  - Minutes. 1858, mars, mars 1858; MC/ET/I/1149
    - Acte de décès de Geneviève Elisabeth Jovelet, épouse de Jean Nicolas Barthélémy, 24 mars 1858; MC/ET/I/1149
      dépôt de pièces; acte d'état civil; Barthélemy, Jean Nicolas; Jovelet, Geneviève Elisabeth
  - Minutes. 1858, avril, avril 1858; MC/ET/I/1150
  - Minutes. 1858, mai, mai 1858; MC/ET/I/1151
    - Partage de rente entre Ambroisine Marie Gallien, veuve de Louis Isidore Choiselat, Marie Isidore Charles Choiselat, propriétaire, demeurant 34, rue Cassette, Honoré Louis Emmanuel Boulanger, directeur de l'enregistrement de Melun, et Marie Ambroisine Cécile Choiselat, son épouse, demeurant à Melun, Jacques Émile Lafont, artiste peintre, et Marie Antoinette Louise Aimée Choiselat, son épouse, demeurant 34, rue Cassette, Frédéric Patrice Clément Marie Stanislas Ratel, ingénieur, et Marie Ange Zoé Choiselat, son épouse, demeurant à Tours, et François Adolphe Certes, administrateur des forêts, demeurant 34, rue Cassette, tuteur de son fils, Marie Louis Adolphe Adrien Certes, tous héritiers de Louis Isidore Choiselat, à François Adolphe Certes, chef de bureau à l'administration des forêts, demeurant 34, rue Cassette., 24 mai 1858; MC/ET/I/1151
      De l'image fixe à l'image animée (1820-1910), documents du Minutier central des notaires de Paris relatifs à l'histoire des photographes et de la photographie, par Marc Durand, Paris, Archives nationales, 2013 (sous presse), notice n° 1030 (version dématérialisée de l'instrument de recherche, les notices biographiques et compléments de descriptions d'actes ne se trouvent que sur la version papier de l'ouvrage, voir contexte dans le Plan d’orientation général - Notaires de Paris, guides thématiques du Minutier).
      Choiselat, Louis Isidore; Gallien, Ambroisine Marie; Choiselat, Marie Isidore Charles; Choiselat, Marie Ambroisine Cécile; Choiselat, Marie Antoinette Louise Aimée; Choiselat, Marie Ange Zoé; Boulanger, Honoré Louis Emmanuel; Lafont, Jacques Émile; Ratel, Frédéric Patrice Clément Marie Stanislas; Certes, François Adolphe; Certes, Marie Louis Adolphe Adrien
  - Minutes. 1858, juin, juin 1858; MC/ET/I/1152
  - Minutes. 1858, juillet, juillet 1858; MC/ET/I/1153
  - Minutes. 1858, août - 1858, septembre, août 1858 - septembre 1858; MC/ET/I/1154
  - Minutes. 1858, octobre - 1858, novembre, octobre 1858 - novembre 1858; MC/ET/I/1155
  - Minutes. 1858, décembre, décembre 1858; MC/ET/I/1156
  - Minutes. 1859, janvier, janvier 1859; MC/ET/I/1157
  - Minutes. 1859, février, février 1859; MC/ET/I/1158
  - Minutes. 1859, mars, mars 1859; MC/ET/I/1159
  - Minutes. 1859, avril, avril 1859; MC/ET/I/1160
  - Minutes. 1859, mai - 1859, juin, mai 1859 - juin 1859; MC/ET/I/1161
  - Minutes. 1859, juillet, juillet 1859; MC/ET/I/1162
  - Minutes. 1859, août, août 1859; MC/ET/I/1163
  - Minutes. 1859, septembre, septembre 1859; MC/ET/I/1164
  - Minutes. 1859, octobre, octobre 1859; MC/ET/I/1165
  - Minutes. 1859, novembre, novembre 1859; MC/ET/I/1166
  - Minutes. 1859, décembre, décembre 1859; MC/ET/I/1167
  - Minutes. 1860, janvier - 1860, février, janvier 1860 - février 1860; MC/ET/I/1168
    - Vente par Jean Adolphe Lafosse, peintre d'histoire, et Charlotte Bonnette, son épouse, demeurant 24, rue du Garde, à Alfred Robert Frigoult de Liesville, propriétaire, demeurant à Pierrefitte-en-Cinglais (Calvados), momentanément logé 14, rue du Maine à Asnières-sur-Seine, d'une maison située 24, rue du Garde, comprenant jardin et atelier de peintre, pour la somme principale de 32 000 francs., 7 février 1860; MC/ET/I/1168
      1860, 1er août Quittance pour solde.
      De l'image fixe à l'image animée (1820-1910), documents du Minutier central des notaires de Paris relatifs à l'histoire des photographes et de la photographie, par Marc Durand, Paris, Archives nationales, 2013 (sous presse), notice n° 1997 (version dématérialisée de l'instrument de recherche, les notices biographiques et compléments de descriptions d'actes ne se trouvent que sur la version papier de l'ouvrage, voir contexte dans le Plan d’orientation général - Notaires de Paris, guides thématiques du Minutier).
      Garde (rue du); Pierrefitte-en-Cinglais (Calvados); Asnières-sur-Seine (Hauts-de-Seine); Lafosse, Jean Adolphe; Frigoult de Liesville, Alfred Robert; Bonnette, Charlotte
  - Minutes. 1860, mars, mars 1860; MC/ET/I/1169
  - Minutes. 1860, avril, avril 1860; MC/ET/I/1170
    - Vente par les héritiers de Marie Anne Maugas veuve de Armand Théodore Santerre, décédée le 22 janvier 1860, rue du Cherche-Midi, n° 17, à Jean Bouju, propriétaire et négociant, et Jeanne Emelie Olympe Véron, son épouse, demeurant rue du Faubourg Saint-Martin, n° 74, d’une propriété à Paris, rue de Rennes, n° 12 et 14., 20 avril 1860 – 3 avril 1865; MC/ET/I/1170; L’acte est partiellement dérelié.
      Une copie numérique est conservée par le service.
      Informations complémentaires: Attention, cette minute est suivie « d’acte à la suite »: dépôt du 14 septembre 1860, quittances des 1er avril 1862, 2 avril 1863, 23 avril 1864 et quittance pour solde du 3 avril 1865.
      Origine de l'information: Acte signalé par le personnel du Minutier central des notaires de Paris.
      Date de création de la notice: 2014 (T.Boudignon)
      acte de vente; Maugas, Marie Anne; Santerre, Armand Théodore; Bouju, Jean; Véron, Jeanne Emelie Olympe; Cherche-Midi (rue du); Faubourg-Saint-Martin (rue du); Rennes (rue de); négociant
    - Cahier des charges pour la vente d'une propriété située 8, rue du Transit, à la requête de son propriétaire, Martin Verry, marchand de traiteur, et Victoire Frémeaux, son épouse, demeurant même adresse. La mise à prix est fixée à 26 000 francs. À signaler: en annexe, un plan avec rehauts de couleurs de la parcelle., 23 avril 1860; MC/ET/I/1170
      1860, 22 mai Procès-verbal d'adjudication au profit d'Alphonse Adolphe Marie Ninet, commissionnaire en marchandise, demeurant 24, rue Vieille-du-Temple, pour la somme principale de 26 100 francs. 1860, 11 juillet Quittance. 1860, 11 juillet Quittance. 1860, 20 octobre Dépôt de pièces de purge légale.
      De l'image fixe à l'image animée (1820-1910), documents du Minutier central des notaires de Paris relatifs à l'histoire des photographes et de la photographie, par Marc Durand, Paris, Archives nationales, 2013 (sous presse), notice n° 3781 (version dématérialisée de l'instrument de recherche, les notices biographiques et compléments de descriptions d'actes ne se trouvent que sur la version papier de l'ouvrage, voir contexte dans le Plan d’orientation général - Notaires de Paris, guides thématiques du Minutier).
      Vieille-du-Temple (rue); Verry, Martin; Frémeaux, Victoire; Ninet, Alphonse Adolphe Marie
  - Minutes. 1860, mai, mai 1860; MC/ET/I/1171
  - Minutes. 1860, juin, juin 1860; MC/ET/I/1172
    - Quittance par Hippolyte Guerreau, propriétaire, et Sophie Victoire Michaud, son épouse, demeurant à Paris, rue des Moulins, n° 7, et autres, à Jacques Philippe Caillot, négociant, et Victor Prosper Rose Jacques Peck, négociant, demeurant à Paris, rue de la Grande Truanderie, n° 32., 8 juin 1860; MC/ET/I/1172
      MC/RE/I/30
      quittance; Grande-Truanderie (rue de la); Moulins (rue des); Guerreau, Hippolyte; Michaud, Sophie Victoire; Caillot, Jacques Philippe; Peck, Victor Prosper Rose Jacques; négociant
  - Minutes. 1860, juillet, juillet 1860; MC/ET/I/1173
  - Minutes. 1860, août - 1860, septembre, août 1860 - septembre 1860; MC/ET/I/1174
    - Procès-verbal d'enchère pour parvenir à l'adjudication d'un terrain sis rue Beaujon prolongée appartenant à l'administration de l'assistance publique. Adjudication au profit de Maurice Caudron et Jules Achille Caudron, propriétaires, place Beauveau, n° 93., 10 septembre 1860 - 25 septembre 1860; MC/ET/I/1174
      Plan.
      acte de vente; Beauvau (place); Caudron, Jules Achille; Caudron, Maurice
  - Minutes. 1860, octobre, octobre 1860; MC/ET/I/1175
    - Obligation par Alphonse Adolphe Marie Ninet, commissionnaire en marchandise, demeurant 24, rue Vieille-du-Temple, au profit d'Émilie Trianon, propriétaire, veuve d'Antoine Léopold Caboche, demeurant 16, rue du Cherche-Midi, pour prêt d'une somme principale de 10 000 francs, remboursable le 2 octobre 1865, accompagné d'un taux de 5 % l'an, payable par semestre. Le contractant hypothèque, pour sûreté de garantie, une propriété située 8, rue du Transit., 2 octobre 1860; MC/ET/I/1175
      1860, 2 novembre Prorogation de délai.
      De l'image fixe à l'image animée (1820-1910), documents du Minutier central des notaires de Paris relatifs à l'histoire des photographes et de la photographie, par Marc Durand, Paris, Archives nationales, 2013 (sous presse), notice n° 3782 (version dématérialisée de l'instrument de recherche, les notices biographiques et compléments de descriptions d'actes ne se trouvent que sur la version papier de l'ouvrage, voir contexte dans le Plan d’orientation général - Notaires de Paris, guides thématiques du Minutier).
      Vieille-du-Temple (rue); Cherche-Midi (rue du); Ninet, Alphonse Adolphe Marie; Trianon, Émilie; Caboche, Antoine Léopold
  - Minutes. 1860, novembre, novembre 1860; MC/ET/I/1176
  - Minutes. 1860, décembre, décembre 1860; MC/ET/I/1177
  - Liquidation DELORME. 1860, 31 décembre - 1860, 31 décembre 1860 - 1860; MC/ET/I/1178
  - Minutes. 1861, janvier, janvier 1861; MC/ET/I/1179
  - Minutes. 1861, février - 1861, mars, février 1861 - mars 1861; MC/ET/I/1180
    - Inventaire après décès de Marie Julienne Legendre, veuve de Jean François Azimon, arrivé à Paris, place Saint-André des Arts, n° 11, le 28 janvier 1861., 21 février 1861; MC/ET/I/1180; L'acte contient 80 pages environ.
      Date de création de la notice: 2012
      inventaire après décès; Saint-André-des-Arts (place); Legendre, Marie Julienne; Azimon, Jean François
    - Donation Maudoux, 7 mars 1861; MC/ET/I/1180
      donation; Maudoux (famille)
  - Minutes. 1861, avril, avril 1861; MC/ET/I/1181
  - Minutes. 1861, mai, mai 1861; MC/ET/I/1182
  - Minutes. 1861, juin, juin 1861; MC/ET/I/1183
  - Minutes. 1861, juillet, juillet 1861; MC/ET/I/1184
  - Minutes. 1861, août, août 1861; MC/ET/I/1185
  - Minutes. 1861, septembre - 1861, octobre, septembre 1861 - octobre 1861; MC/ET/I/1186
  - Minutes. 1861, novembre, novembre 1861; MC/ET/I/1187
  - Minutes. 1861, décembre, décembre 1861; MC/ET/I/1188
  - Minutes. 1862, janvier, janvier 1862; MC/ET/I/1189
  - Minutes. 1862, 1er février - 1862, 19 février, 1er février 1862 - 19 février 1862; MC/ET/I/1190
    - Transaction entre l'abbé François Napoléon Marie Moigno, prêtre, rédacteur en chef de la revue Cosmos, demeurant 2, rue d'Erfurth, et Antoine André Tatoud, régisseur du château de Mesnil-Voisin situé à Bouray-sur-Juine (Essonne), en qualité de légataire universel de Louis Charles Gontier, ancien dessinateur., 11 février 1862; MC/ET/I/1190
      De l'image fixe à l'image animée (1820-1910), documents du Minutier central des notaires de Paris relatifs à l'histoire des photographes et de la photographie, par Marc Durand, Paris, Archives nationales, 2013 (sous presse), notice n° 3563 (version dématérialisée de l'instrument de recherche, les notices biographiques et compléments de descriptions d'actes ne se trouvent que sur la version papier de l'ouvrage, voir contexte dans le Plan d’orientation général - Notaires de Paris, guides thématiques du Minutier).
      Erfurth (rue d'); Bouray-sur-Juine (Essonne); Mesnil-Voisin (Essonne, château de); Moigno, François Napoléon Marie; Tatoud, Antoine André; Gontier, Louis Charles
  - Minutes. 1862, 20 février - 1862, 28 février, 20 février 1862 - 28 février 1862; MC/ET/I/1191
  - Minutes. 1862, mars, mars 1862; MC/ET/I/1192
  - Minutes. 1862, avril, avril 1862; MC/ET/I/1193
  - Minutes. 1862, mai, mai 1862; MC/ET/I/1194
  - Minutes. 1862, juin, juin 1862; MC/ET/I/1195
  - Minutes. 1862, juillet, juillet 1862; MC/ET/I/1196
  - Minutes. 1862, août, août 1862; MC/ET/I/1197
  - Minutes. 1862, septembre, septembre 1862; MC/ET/I/1198
  - Minutes. 1862, octobre - 1862, novembre, octobre 1862 - novembre 1862; MC/ET/I/1199
    - Notoriétés après les décès de Marie Isidore Charles Choiselat, survenu en son domicile 34, rue Cassette, le 20 décembre 1858 et d'Ambroisine Marie Gallien, survenu à Tours (Indre-et-Loire), le 10 août 1861., 26 novembre 1862; MC/ET/I/1199
      De l'image fixe à l'image animée (1820-1910), documents du Minutier central des notaires de Paris relatifs à l'histoire des photographes et de la photographie, par Marc Durand, Paris, Archives nationales, 2013 (sous presse), notice n° 1031 (version dématérialisée de l'instrument de recherche, les notices biographiques et compléments de descriptions d'actes ne se trouvent que sur la version papier de l'ouvrage, voir contexte dans le Plan d’orientation général - Notaires de Paris, guides thématiques du Minutier).
      Cassette (rue); Tours (Indre-et-Loire); Choiselat, Marie Isidore Charles; Gallien, Ambroisine Marie
  - Minutes. 1862, décembre, décembre 1862; MC/ET/I/1200
  - Minutes. 1863, janvier - 1863, février, janvier 1863 - février 1863; MC/ET/I/1201
  - Minutes. 1863, mars, mars 1863; MC/ET/I/1202
  - Minutes. 1863, avril, avril 1863; MC/ET/I/1203
  - Minutes. 1863, mai, mai 1863; MC/ET/I/1204
  - Minutes. 1863, juin, juin 1863; MC/ET/I/1205
  - Minutes. 1863, juillet - 1863, août, juillet 1863 - août 1863; MC/ET/I/1206
  - Minutes. 1863, septembre - 1863, octobre, septembre 1863 - octobre 1863; MC/ET/I/1207
  - Minutes. 1863, novembre, novembre 1863; MC/ET/I/1208
  - Minutes. 1863, décembre, décembre 1863; MC/ET/I/1209
  - Minutes. 1864, janvier - 1864, février, janvier 1864 - février 1864; MC/ET/I/1210
  - Minutes. 1864, mars - 1864, avril, mars 1864 - avril 1864; MC/ET/I/1211
  - Minutes. 1864, mai - 1864, juin, mai 1864 - juin 1864; MC/ET/I/1212/A
    ET/I/1212
  - État succession VUILLET. 1864, 27 juin, 27 juin 1864; MC/ET/I/1212/B; registre
    ET/I/1212 bis
  - Minutes. 1864, juillet - 1864, août, juillet 1864 - août 1864; MC/ET/I/1213
  - Minutes. 1864, septembre - 1864, octobre, septembre 1864 - octobre 1864; MC/ET/I/1214
  - Minutes. 1864, novembre, novembre 1864; MC/ET/I/1215
  - Minutes. 1864, décembre, décembre 1864; MC/ET/I/1216
  - Minutes. 1865, janvier - 1865, février, janvier 1865 - février 1865; MC/ET/I/1217
  - Minutes. 1865, mars, mars 1865; MC/ET/I/1218
  - Minutes. 1865, avril, avril 1865; MC/ET/I/1219
  - Minutes. 1865, mai, mai 1865; MC/ET/I/1220